臺灣高等法院臺中分院刑事判決　　　 100年度上易字第1040號
上　訴　人　臺灣臺中地方法院檢察署檢察官
上　訴　人
即　被　告　徐柏帆
　　　　　　李麗英
共　　 同
送達代收人　廖敏如
共　　 同
選任辯護人　吳光陸律師
　　　　　　廖瑞鍠律師
上列上訴人因被告等傷害案件，不服臺灣臺中地方法院100年度
易字第140號，中華民國100年6月30日第一審判決（起訴案號：
臺灣臺中地方法院檢察署99年度偵字第12542號），提起上訴，
本院判決如下：
    主  文
上訴駁回。
李麗英緩刑貳年。
    事實及理由
一、本案經本院審理結果，認第一審判決認事用法及量刑均無不
    當，應予維持，並引用第一審判決書記載之事實、證據及理
    由（如附件）。
二、上訴人即被告徐柏帆在本院未提出其他有利之證據及辯解，
    對相關證人證詞之證據能力亦未異議，至被告李麗英於本院
    聲請調查之證人郝國強雖結證稱；被告李麗英平常生活上，
    視力並不好，有需人攙扶等情形；然徵之被告李麗英於審理
    自承，案發當時，係因看見告訴人謝順興打徐柏帆，始趨前
    要將之拉開等情。顯見被告李麗英並無因視力障礙至無法自
    主行動之程度，該證人之證言，尚不足為其有利之認定。被
    告等所辯未傷害告訴人謝順興云云，更屬經原審法院詳予指
    駁認無可採信之事項，是被告徐柏帆、李麗英上訴並無理由
    ，應予駁回。又上訴人臺灣臺中地方法院檢察署檢察官上訴
    意旨以被告徐柏帆與李麗英於民國99年4月23日下午6時50分
    許，在臺中市○○區○○路2之1號前，與告訴人發生糾紛後
    ，被告2人遂共同徒手毆打告訴人之頭部及胸部，告訴人當
    時並有舉起雙手放在臉前面等情，業據證人陳承佑先後於警
    詢、偵訊及法院審理時證述明確，並經證人黃彩吟於100年5
    月19日法院審理時證述：「（問：請鈞院提示偵查卷第55頁
    ，你說徐柏帆用腳踢謝順興的脖子，謝順興就倒在地上，你
    有無跟檢察官這樣說？當時你看到的情況就是這樣？）是的
    。我看到他們打、也有用腳踢，謝順興跌倒的時候，他被踢
    耳朵後面到肩膀的脖子部位。」等語，核與告訴人謝順興指
    訴：「當天是李麗英用腳踹我的脖子，徐柏帆也用手一直要
    打我的頭，當時我頭暈了，他們一直打我。」等語相符，足
    認被告2人於上揭時地確實有攻擊告訴人之頭部及頸部附近
    ，告訴人所受頸椎椎間盤突出之傷害自與被告2人之行為有
    相當因果關係。至告訴人雖於99年4月27日，在臺中榮民總
    醫院廁所跌倒撞到門角，然審酌告訴人跌倒所受之傷勢僅為
    右眼皮1公分之橫切傷口，傷勢甚為輕微，可見撞擊力道不
    大，應該不致於因此導致頸椎椎間盤突出，堪認告訴人受有
    之頸椎椎間盤突出之傷害乃係被告2人所造成。原判決認定
    事實容有違誤。又被告2人當街施暴毆打告訴人，致告訴人
    因此受有軀體挫傷、雙膝開放性傷口、臉、頭皮、頸挫傷、
    擦傷及頸椎椎間盤突出等傷害，惡性非輕，且被告等迄今未
    與告訴人達成和解，犯後態度不佳。原審僅對被告2人分別
    量處拘役之刑，難認已符罪刑相當原則。請將原判決撤銷，
    更為適當之判決云云，然本案並無事證證明告訴人所患頸椎
    椎間盤突出與被告2人之傷害犯行確有何因果關係，已據原
    審法院論述甚詳，證人黃彩吟固於原審100年5月19日審理時
    為上揭證述，然尚無從據此認定告訴人所患頸椎椎間盤突出
    之成因，又本院審酌被告2人犯罪之動機、手段、所致損害
    等一切情狀，認原審量刑尚屬妥適，檢察官上訴亦無理由，
    應予駁回。
三、又被告李麗英前未曾受有期徒刑以上刑之宣告，有臺灣高等
    法院被告全國前案紀錄表在卷足憑，經此偵審程序之教訓，
    當知所警惕，信無再犯之虞，本院認所宣告之刑，以暫不執
    行為適當，爰併宣告緩刑二年，以啟自新。
四、據上論斷，應依刑事訴訟法第三百七十三條、第三百六十八
    條，刑法第七十四條第一項第一款，判決如主文。
本案經檢察官陳佳琳到庭執行職務。
中    華    民    國   100    年    9     月    15    日
            刑事第二庭    審判長法  官  邱  顯  祥
                                法  官  王  鏗  普
                                法  官  姚  勳  昌
以上正本證明與原本無異。
不得上訴。
                                書記官  吳  宗  玲
中    華    民    國   100    年    9     月    15    日